臺灣臺北地方法院刑事判決　　　九十六年度易字第二七八一號
公　訴　人　臺灣臺北地方法院檢察署檢察官
被　　　告　乙○○
上列被告因侵占遺失物案件，經檢察官提起公訴（九十六年度偵
字第一九三七○號），本院判決如下：
    主  文
乙○○意圖為自己不法之所有，而侵占遺失物，處罰金新臺幣伍
仟元，如易服勞役，以新臺幣壹仟元折算壹日。
    事  實
一、乙○○於民國九十六年六月二十二日下午二時四十八分許，
    ，在臺北市○○區○○路一段八十九號臺北市動產質借處景
    美分處之櫃檯窗口上，拾獲甲○○所遺失之國民身分證一張
    ，竟萌生意圖為自己不法所有之犯意，將之侵占入己，嗣甲
    ○○發覺其國民身分證遺失，於同年月二十五日撥打電話向
    臺北市動產質借處景美分處查詢，並報警處理，經警向臺北
    市動產質借處景美分處調閱監視錄影畫面後，循線查知上情
    ，並扣得甲○○之國民身分證一張。
二、案經甲○○訴由臺北市政府警察局文山第二分局報請臺灣臺
    北地方法院檢察署檢察官偵查起訴。
    理  由
壹、證據能力方面：
    按被告以外之人於審判外之言詞或書面陳述，除法律有規定
    者外，不得作為證據，刑事訴訟法第一百五十九條第一項固
    定有明文；惟被告以外之人於偵查中向檢察官所為之陳述，
    除顯有不可信之情況者外，得為證據，同法第一百五十九條
    之一第二項亦有明文。證人即告訴人甲○○於偵查中之證述
    ，雖屬被告以外之人於審判外之陳述，然本院審酌證人甲○
    ○於偵查中之證詞，經具結在卷，有結文附卷可稽（見臺灣
    臺北地方法院檢察署九十六年度偵字第一九三七○號偵查卷
    第二十八頁），當事人於審判程序對於該證人於審判外之陳
    述並未爭執，顯已放棄詰問權之行使，復無顯不可信之情況
    ，參諸前揭規定，自得為證據。至其餘資以認定本案犯罪事
    實之非供述證據（詳後述），亦查無違反法定程序取得之情
    形，依同法第一百五十八條之四反面規定，洵具證據能力，
    合先敘明。
貳、實體方面：
一、上揭犯罪事實，業據被告乙○○坦承不諱（見本院卷第九頁
    反面、第十一頁），核與證人即告訴人甲○○指訴之情節相
    符（見同上偵查卷第二十四頁至第二十五頁），並有臺北市
    動產質借處掛失單、臺北市動產質借處質借資料查詢、監視
    錄影畫面翻拍照片在卷可稽（見同上偵查卷第十五頁、第十
    六頁、第十七頁至第十八頁），復有告訴人之國民身分證一
    張扣案可資佐證，足見被告任意性自白與事實相符，應堪採
    信。本案事證明確，被告侵占遺失物犯行，洵堪認定，應予
    依法論科。
二、核被告所為，係犯刑法第三百三十七條侵占遺失物罪。爰審
    酌被告犯罪之動機、目的、手段、所侵占財物之價值，及其
    品行、智識程度、生活狀況，犯罪後終能坦承犯行之態度等
    一切情狀，量處如主文所示之刑，並諭知易服勞役之折算標
    準。扣案之國民身分證一張為告訴人所有，自不能宣告沒收
    ，附此敘明。
據上論斷，應依刑事訴訟法第二百八十四條之一、第二百九十九
條第一項前段、刑法第三百三十七條、第四十二條第三項前段，
刑法第一條之一第一項、第二項前段，判決如主文。
本案經檢察官蔡宏展到庭執行職務
中　　華　　民　　國　九十六　年   十一   月  二十八  日
　                        臺灣臺北地方法院刑事第十四庭
                              法      官  孫萍萍
上正本證明與原本無異。
如不服本判決，應於判決送達後十日內，向本院提出上訴狀。
                              書  記  官  張汝琪
中　　華　　民　　國　九十六　年   十一   月  二十八  日
附錄本案論罪科刑法條：
刑法第三百三十七條
意圖為自己或第三人不法之所有，而侵占遺失物、漂流物或其他
離本人所持有之物者，處五百元以下罰金。
